# 请教陈老师，关于减资的账务处理问题

提问人：lucky_starbhg 时间：2020-12-06 12:33:09
A公司和B公司各出资 100 万合资成立一家注册资本为 200 万的C公司，根据合资协议，A公司和B公司共同控制C公司，表决权比例各占50%。经营两年后C公司产生累计亏损 50 万，经双方股东协商，A公司单方面减资 40 万，持股比例将至37.5%，但A公司仍对C公司具有重大影响。截止减资基准日，C公司账面净资产虽为 150 万，但评估值为180 万，经协商C公司返还A公司减资款 36 万元（180/200*40）。那么A公司收到返还减资款应如何进行账务处理呢？仅按如下账务处理分录确认长投处置损益可以么？是否需要考虑C公司返还减资款时产生的净资产变动产生的影响，同时剩余股权是否需按评估值重新计算呢？感谢陈老师的回复！
借：银行存款 36
贷：长期股权投资18.75（100-500.5）（12.5%/50%）
贷：投资收益17.25

回答人：chenyiwei
可以，视同A对C长期股权投资的部分处置，这里的投资收益是收回现金对应的处置损益。